【裁判字號】    95,易,394
【裁判日期】    950627
【裁判案由】    違反家庭暴力防治法
【裁判全文】
臺灣彰化地方法院刑事判決        九十五年度易字第三九四號
公  訴  人  臺灣彰化地方法院檢察署檢察官
被      告  甲○○
上列被告因違反家庭暴力防治法案件，經檢察官聲請簡易判決處
刑（九十五年度偵字第二四號），本院員林簡易庭認不宜以簡易
判決處刑，簽移由普通庭依通常程序審理（九十五年度員簡字第
一四六號），本院判決如下：
    主  文
甲○○違反法院依家庭暴力防治法第十三條第二項第一款、第二
款及第四款規定所為禁止實施家庭暴力行為、禁止騷擾及遠離被
害人工作場所之民事通常保護令裁定，累犯，處有期徒刑肆月，
如易科罰金，以佰元折算壹日。
    事  實
一、甲○○（前曾於民國九十四年三月八日，因違反動產擔保交
    易法案件，經本院北斗簡易庭以九十三年度斗簡字第四八一
    號判處有期徒刑三月，得易科罰金確定，並已於同年七月十
    三日易科罰金執行完畢）與丙○○為夫妻關係，具有家庭暴
    力防治法第三條第一款所定之家庭成員關係，其因曾對丙○○實施家庭暴力行為，經丙○○聲請本院家事法庭依家庭暴
    力防治法第十三條之規定，於九十三年十二月二十九日以九
    十三年度家護字第七一四號案件核發民事通常保護令，裁定
    令甲○○不得對丙○○及女兒（姓名詳卷）實施身體或精神
    上不法侵害之行為、亦不得直接或間接對於丙○○為騷擾及
    粗暴毆打之聯絡行為、且應遠離丙○○位於彰化縣員林鎮○○街六一號「寶雅生活館」之工作場所至少一百公尺，該保
    護令有效期間為十個月，嗣並經丙○○聲請延長上開通常保
    護令之期間，由本院於九十四年十月二十八日以九十四年度
    家護聲字第二六號案件裁定延長上開保護令一年，前揭裁定
    並已於九十四年十一月九日送達與甲○○收受。詎甲○○於
    九十四年十一月二十九日，因以電話聯絡丙○○數次（上開
    保護令未禁止非屬騷擾性質之電話聯絡）未果，因認未獲丙○○搭理而感到氣憤，明知有上開通常保護令存在，竟拒絕
    遵守該保護令，基於恐嚇危害安全及違反保護令之單一犯意
    ，於同日下午十時許，駕駛車牌號碼ＨＱ─四五六一號自小
    客車，前至丙○○之上開工作場所「寶雅生活館」，並直接
    進入館內尋獲丙○○，對丙○○出言稱「要你死得很難看」
    一語，以上開加害生命之事恐嚇丙○○，使其心生畏懼，致
    生危害於丙○○之安全，隨即走出店外，將丙○○所有停放
    在上開店前、供以作為交通工具之機車（詳細之車牌號碼不
    詳，車號後三碼之阿拉伯數字為七一二）之輪胎放氣（上開
    輪胎經灌氣後即可回復正常，尚無毀損或致令不堪用之情形
    ）而對丙○○騷擾後，始行駕車離去。旋因丙○○報警處理
    ，乃為警查悉上情。
二、案經彰化縣警察局員林分局報請臺灣彰化地方法院檢察署檢
    察官偵查後聲請簡易判決處刑，經本院改依通常程序審理。
        理  由
一、訊據被告甲○○固坦認伊有收受本院九十四年度家護聲字第
    二六號裁定，且知悉前開保護令仍在有效期間內，而仍於九
    十四年十一月二十九日下午十時許，駕車前至被害人丙○○
    之工作場所「寶雅生活館」找被害人丙○○之違反保護令之
    行為，然矢口否認有何其餘之違反保護令及恐嚇危害安全之
    犯行，辯稱：伊並未恐嚇丙○○，也沒有將丙○○所有之機
    車輪胎放氣云云。惟查：上揭事實，業據證人丙○○於本院
    證述綦詳，徵以被告於本院審理時陳稱：伊在一、二年前即
    與被害人丙○○感情不好，九十四年十一月二十九日伊係先
    以電話聯絡被害人丙○○數次，因被害人丙○○看到來電號
    碼或聽到其聲音就將電話掛斷，伊乃隨即於同日下午十時許
    ，駕車前至被害人丙○○之上開工作場所，且於伊進入「寶
    雅生活館」內，要求被害人丙○○帶小孩回家時，被害人丙○○並未答應，伊知道被害人丙○○係騎乘機車去上班等語
    ，是被告因遭被害人丙○○掛斷電話數次而未能如願與被害
    人通話，並隨即趕往「寶雅生活館」要求被害人丙○○帶小
    孩回家，又遭被害人拒絕，應可想見被告當時係處於氣憤之
    情緒狀態，證人丙○○於本院指證被告於上開情狀下有恐嚇
    及將其機車輪胎放氣之行為，堪認應非虛妄；且證人丙○○
    於警詢時雖曾一度證稱：被告於駕車離去之前，有要對其衝
    撞一語（證人丙○○於警詢之證述，雖屬被告以外之人於審
    判外之陳述，然業經被告於本院準備程序表明同意作為證據
    ，並經本院於審理時當庭直接提示而為合法之調查，檢察官
    及被告於本院審理提示上開證據調查之際，均未於言詞辯論
    終結前聲明異議，且前開警詢筆錄業經證人丙○○簽名、蓋
    印確認，復無證人丙○○前開警詢筆錄係遭員警非法取證或
    非屬出於證人丙○○自由意識所陳述之事證，本院審酌上情
    而依該警詢筆錄作成之情況，認為適當而得以作為證據，是
    前開證人丙○○之警詢筆錄，依刑事訴訟法第一百五十九條
    之五之規定，亦具有證據能力；從而本院自得引用為證據以
    論斷其內容之證據力，附予敘明），然證人丙○○於本院則
    詳為證述：被告離去時，係開車直接直直往前去，並沒有往
    其站立之方向衝過來等語，足認證人丙○○於本院之證述內
    容，並無故為攀誣被告之情事而為可信；被告上開所辯，顯
    係事後卸責之詞，諉無可採。至證人即與被害人丙○○同在
    「寶雅生活館」工作之乙○○，於本院審理時雖證稱：九十
    四年十一月二十九日下午十一時許，其並未聽到被告出言恐
    嚇被害人丙○○一語，然證人乙○○於本院審理時並證稱：
    案發當時，其正在裡面寫報表，下班才聽到外面專櫃小姐談
    論，因其趕著下班，不知專櫃小姐在說什麼等語，是證人乙○○既未在場，其上開於本院之證述，自不足作為對被告有
    利之事證。此外，復有本院九十三年度家護字第七一四號、
    九十四年度家護聲字第二六號民事通常保護令裁定、本院送
    達證書各一份在卷可佐，本件事證明確，被告犯行洵堪認定
    。
二、核被告所為，係違反法院依家庭暴力防治法第十三條第二項
    第一款、第二款、第四款規定之禁止被告實施家庭暴力行為
    、禁止為騷擾行為及應遠離被害人丙○○工作場所之保護令
    ，應依同法第五十條第一款、第二款、第四款之違反保護令
    罪處斷（公訴人聲請簡易判決處刑書認被告係犯家庭暴力防
    治法第五十條第四款之罪，尚有未洽，應予擴張）；又被告
    以前開加害生命之事恐嚇被害人丙○○之部分，則係涉犯刑
    法第三百零五條之恐嚇危害安全罪，並屬家庭暴力防治法第
    二條第二項之家庭暴力罪。又公訴人聲請簡易判決處刑書雖
    未敘及被告：(1)以「要你死得很難看」一語出言恐嚇被害人
    丙○○；(2)以將被害人丙○○所有上開機車之輪胎放氣之方
    式，騷擾被害人丙○○之恐嚇危害安全及違反保護令之犯行
    ，然上開(1)部分之被告所犯恐嚇危害安全及違反保護令之二
    罪間，具有想像競合犯之裁判上一罪之關係，且前開(1)、(2)
    部分所犯之違反保護令罪與公訴人聲請簡易判決處刑書所載
    被告前往被害人丙○○之工作場所之違反保護令犯行間，具
    有實質上之一罪關係，本院自均應併予審理。又被告以一行
    為觸犯上開違反保護令罪及恐嚇危害安全罪，為想像競合犯
    ，應依刑法第五十五條之規定，從一較重之違反保護令罪處
    斷。再被告前曾於九十四年三月八日，因違反動產擔保交易
    法案件，經本院北斗簡易庭以九十三年度斗簡字第四八一號
    判處有期徒刑三月，得易科罰金確定，並已於同年七月十三
    日易科罰金執行完畢，有臺灣彰化地方法院檢察署刑案資料
    查註紀錄表、臺灣高等法院被告全國前案紀錄表各一份在卷
    可考，其於五年以內再犯本件有期徒刑以上之罪，為累犯，
    應依刑法第四十七條之規定加重其刑。爰審酌被告之素行、
    犯罪之動機、目的、手段、對被害人丙○○所生之損害及被
    告犯罪後之態度等一切情狀，量處如主文所示之刑，並諭知
    易科罰金之折算標準，以資懲儆。
據上論斷，應依刑事訟法四百五十二條、第二百九十九條第一項
前段，家庭暴力防治法第五十條第一款、第二款、第四款，刑法
第十一條前段、第三百零五條、第五十五條、第四十七條、第四
十一條第一項前段，罰金罰鍰提高標準條例第一條前段、第二條
，判決如主文。
本案經檢察官高如應到庭執行職務
中    華    民    國  九十五  年    六   月  二十七   日
                  刑事第二庭    審判長法官  王義閔
                                法      官  鄭舜元
                                法      官  李雅俐
以上正本證明與原本無異。
如不服本判決，應於判決送達後十日內，向本院提出上訴狀（須
附繕本）。
如不服本判決，應於判決送達後十日內，向本院提出上訴狀（應
附繕本），上訴於臺灣高等法院臺中分院。
告訴人或被害人對於判決如有不服具備理由請求檢察官上訴者，
其上訴期間之計算係以檢察官收受判決正本之日期為準。
中    華    民    國  九十五  年    六   月  二十七   日
                                法院書記官   陳秀娟
附錄論罪科刑法條：
家庭暴力防治法第五十條
違反法院依第十三條、第十五條所為之下列裁定者，為本法所稱
之違反保護令罪，處三年以下有期徒刑、拘役或科或併科新臺幣
十萬元以下罰金︰
  一、禁止實施家庭暴力行為。
  二、禁止直接或間接騷擾、接觸、通話或其他連絡行為。
  三、命遷出住居所。
  四、遠離住居所、工作場所、學校或其他特定場所。
  五、命完成加害人處遇計畫：戒癮治療、精神治療、心理輔導
      或其他治療、輔導。
刑法第三百零五條：
以加害生命、身體、自由、名譽、財產之事，恐嚇他人致生危害
於安全者，處二年以下有期徒刑、拘役或三百元以下罰金。


司法院資訊處製作；財團法人民間司法改革基金會備份。
